臺灣臺中地方法院刑事判決　　　　　　　　九十一年度自字第一八號
　　自　訴　人　　　尚頤貿易有限公司
　　代　表　人　　　駱杜玉桂
　　被　　　告　　　甲○○
右列被告因詐欺案件，經自訴人提起自訴，本院判決如左：
    主      文
甲○○無罪。
    理      由
一、自訴意旨略以：被告甲○○係台灣凱得力貿易有限公司（下稱凱得力公司）之負
    責人，意圖為自己不法之所有，於民國（下同）九十年二月二十六日以凱得力公
    司欲訂購３Ｍ銀反光膜為由，向自訴人尚頤貿易有限公司施詐，使自訴人誤信凱
    得力公司確有履行買賣義務之真意而陷於錯誤，致與被告簽立買賣合約。而依該
    合約之約定，自訴人應於九十年三月初交付三十支３Ｍ銀反光膜予被告，買賣價
    金為新台幣（下同）一百零三萬九千五百元，並由被告於收受前開貨品時，開立
    發票日各為九十年四月三十日及同年五月三十日，面額均為五十一萬九千七百五
    十元之支票二紙交予自訴人收執，以為前揭價款之支付，自訴人不疑有他，旋於
    九十年三月十二日將前開貨品全數交與被告受領無誤，詎料被告竟未依約簽交支
    票予自訴人，歷經自訴人再三促請，被告始於九十年七月間交付發票日為九十年
    八月三十一日面額為一百十三萬四千元之客票乙紙予自訴人，惟屆期提示竟遭退
    票，經自訴人多次催促出面處理，仍未獲置理，並避不見面，自訴人始知受騙。
    因認被告犯有刑法第三百三十九條第一項之詐欺取財罪嫌等語。
二、訊之被告甲○○對於其係凱得力公司負責人，並於九十年二月二十六日向自訴人
    訂購三十支３Ｍ銀反光膜，價款為一百零三萬九千五百元，經自訴人於九十年三
    月十二日交貨，而所交付之上開客票屆期經自訴人提示未獲付款等情坦承不諱，
    然堅決否認有何詐欺犯行，辯稱：嗣因伊遭客戶倒債，致經濟困難，因而未能給
    付自訴人上開貨款，惟現已與自訴人達成和解，願分期清償，實無向自訴人詐騙
    之意圖等語。
三、按犯罪事實應依證據認定之，無證據不得推定其犯罪事實，刑事訴訟法第一百五
    十四條定有明文；又刑法第三百三十九條第一項詐欺罪之成立，係以行為人意圖
    為自己或第三人不法之所有，以詐術使人將本人或第三人之物交付為要件。所謂
    以詐術使人交付，必須被詐欺人因其詐術而陷於錯誤，若其所用方法，不能認為
    詐術，亦不致使人陷於錯誤，即不構成該罪（最高法院四十六年台上字第二六０
    號判例意旨參照）。經查本件被告甲○○於九十年二月十六日向自訴人尚頤貿易
    有限公司訂購三十支３Ｍ銀反光膜，雙方議定總價款為一百零三萬九千五百元，
    經自訴人於九十年三月十二日將上開貨品全數交付被告收執，嗣經被告交付上開
    客票予自訴人以抵充貨款，而該支票屆期經自訴人提示不獲付款等情，此為被告
    甲○○及自訴代表人駱杜玉桂所不爭執，並有自訴人提出之買賣合約書、銷貨憑
    單、統一發票、支票、退票理由單等影本附卷可稽。是被告既基於一般交易方式
    向自訴人訂貨，經雙方談妥價格後由自訴人售賣交貨，並未見被告於訂貨時有何
    向自訴人施用詐術使自訴人陷於錯誤而交貨之情事；且被告於購貨後，並未潛匿
    他處，亦未曾賴債圖卸責任，雖嗣因遭客戶倒債，有被告提出之支票影本五紙及
    退票理由單影本四紙附卷可按，致經濟發生困難，因而未能給付自訴人上開貨款
    ，並非無故，況被告現已與自訴人達成和解，願分期清償，亦有和解筆錄影本乙
    份附卷可憑，足見被告尚乏不法所有之意圖，核與詐欺罪之構成要件有間，本件
    應屬債務不履行之民事問題。此外又查無其他積極證據足認被告有何詐欺犯行，
    既無證據證明被告犯罪，依法應諭知無罪之判決。
四、據上論斷，應依刑事訴訟法第三百四十三條、第三百零一條第一項，判決如主文
    。
中    華    民    國     九十一     年        三       月     五        日
                                    臺灣臺中地方法院刑事第三庭
                                        法  官  朱  光  國
右正本證明與原本無異。
如不服本判決，應於判決送達後十日內向本院提出上訴狀( 應附繕本 )，上訴於臺灣
高等法院臺中分院。
                                        書記官
中    華    民    國     九十一     年        三       月     六        日
                                                                        Ｂ
